【裁判字號】    92,訴,807
【裁判日期】    920428
【裁判案由】    毒品危害防制條例
【裁判全文】
臺灣板橋地方法院刑事判決                          九十二年度訴字第八七號
    公  訴  人  臺灣板橋地方法院檢察署檢察官
    被      告  甲○○
右列被告因違反毒品危害防制條例案件，經檢察官提起公訴（九十二年度毒偵字第一
八七號），本院判決如左：
    主  文
甲○○連續施用第一級毒品，累犯，處有期徒刑捌月。
扣案之海洛因壹包（淨重陸點參公克）沒收銷燬之。
    事  實
一、甲○○曾於民國（下同）八十八年間因違反藥事法案件，經臺灣臺北地方法院判
    處有期徒刑三月確定，於八十九年九月四日執行完畢，又於八十九年十月三十一
    日，因違反毒品危害防制條例案件，經臺灣士林地方法院判處有期徒刑五月確定
    ，於九十年七月十日易科罰金執行完畢（構成累犯）。甲○○前曾因施用第二級
    毒品安非他命案件，先後經臺灣臺北地方法院二次裁定送觀察、勒戒後，均認無
    繼續施用毒品之傾向，經臺灣臺北地方法院檢察署檢察官於八十七年六月十九日
    、八十八年四月一日分別以八十七年度偵字第一○六二六號、八十八年度偵字第
    六九七二號案件為不起訴之處分確定；復因施用第二級毒品安非他命案件，經臺
    灣士林地方法院裁定令入戒治處所施以強制戒治，並經臺灣士林地方法院檢察署
    檢察官以八十九年度毒偵字第二一一三號聲請簡易判決處刑，且經臺灣士林地方
    法院以八十九年度簡字第九三九號判處有期徒刑五月，如易科罰金以三百元折算
    一日確定；再因施用第二級毒品安非他命案件，經臺灣臺北地方法院裁定令入戒
    治處所施以強制戒治，並經臺灣臺北地方法院檢察署檢察官以九十一年度毒偵字
    第五六七號聲請簡易判決處刑，且經臺灣臺北地方法院以九十一年度易字第九六
    七號判處有期徒刑七月確定。詎甲○○猶不知悔改，明知海洛因係毒品危害防制
    條例第二條第二項第一款所列之第一級毒品，不得施用、持有，竟復基於施用第
    一級毒品海洛因之概括犯意，自九十年九月間起至九十二年一月四日止，連續在
    臺北縣永和市等處施用第一級毒品海洛因多次。嗣於九十二年一月四日下午五時
    三十分許，在臺北縣永和市○○街十六巷三八號前，與周伯鈞（另案偵查）一同
    為警查獲，並扣得周伯鈞所有第一級毒品海洛因（淨重六點三公克）、海洛因注
    射針筒二支。
二、案經臺北市政府警察局大安分局報請臺灣板橋地方法院檢察署檢察官偵查起訴。
    理  由
一、右揭施用海洛因之事實，業據被告甲○○於本院審理時坦承不諱，而其於前開時
    地經警查獲時所採集之尿液經送鑑定結果，確呈嗎啡陽性反應，有臺北市立療養
    院九十二年一月十三日出具之煙毒尿液檢驗報告一紙附於偵查卷可稽，足見被告
    前開之自白，應與事實相符。又查，被告前曾因施用第二級毒品安非他命案件，
    先後經臺灣臺北地方法院二次裁定送觀察、勒戒後，均認無繼續施用毒品之傾向
    ，經臺灣臺北地方法院檢察署檢察官於八十七年六月十九日、八十八年四月一日
    分別以八十七年度偵字第一○六二六號、八十八年度偵字第六九七二號案件為不
    起訴之處分確定；復因施用第二級毒品安非他命案件，經臺灣士林地方法院裁定
    令入戒治處所施以強制戒治，並經臺灣士林地方法院檢察署檢察官以八十九年度
    毒偵字第二一一三號聲請簡易判決處刑，且經臺灣士林地方法院以八十九年度簡
    字第九三九號判處有期徒刑五月，如易科罰金以三百元折算一日確定；再因施用
    第二級毒品安非他命案件，經臺灣臺北地方法院裁定令入戒治處所施以強制戒治
    ，並經臺灣臺北地方法院檢察署檢察官以九十一年度毒偵字第五六七號聲請簡易
    判決處刑，且經臺灣臺北地方法院以九十一年度易字第九六七號判處有期徒刑七
    月確定之事實，有臺灣高等法院被告全國前案紀錄表、經臺灣臺北地方法院檢察
    署檢察官八十七年度偵字第一○六二六號、八十八年度偵字第六九七二號不起訴
    處分書、臺灣士林地方法院檢察署檢察官八十九年度毒偵字第二一一三號聲請簡
    易判決處刑書、臺灣士林地方法院八十九年度簡字第九三九號判決書、臺灣臺北
    地方法院檢察署檢察官九十一年度毒偵字第五六七號聲請簡易判決處刑書、臺灣
    臺北地方法院九十一年度易字第九六七號判決書各一件在卷可稽。從而，本件事
    證明確，被告施用海洛因之犯行，堪以認定，應依法論科。
二、核被告甲○○施用第一級毒品之犯行，係犯毒品危害防制條例第十條第一項施用
    第一級毒品罪。又被告非法持有第一級毒品之低度行為，為其施用第一級毒品之
    高度行為所吸收，不另論罪。又被告自九十年九月間起至九十一年十二月中旬以
    前之犯罪事實，雖未據公訴人起訴，然該部分事實與公訴人起訴之犯罪事實，有
    連續犯裁判上一罪之關係，應為起訴效力所及，本院自得加以審究。被告先後多
    次施用第一級毒品之犯行，時間密接，且犯罪構成要件相同，顯係基於概括犯意
    為之，為連續犯，應依刑法第五十六條規定論以一罪，並加重其刑。又被告曾於
    八十八年間因違反藥事法案件，經臺灣臺北地方法院判處有期徒刑三月確定，於
    八十九年九月四日執行完畢，又於八十九年十月三十一日，因違反毒品危害防制
    條例案件，經臺灣士林地方法院判處有期徒刑五月確定，於九十年七月十日易科
    罰金執行完畢，有臺灣高等法院被告全國前案紀錄表一件在卷可稽，其於有期徒
    刑執行完畢後五年內，再犯有期徒刑以上之本罪，為累犯，應依刑法第四十七條
    規定，加重其刑，並依法遞加重之。爰審酌被告曾因施用毒品經送勒戒所觀察、
    勒戒後，仍未能戒斷其施用毒品之惡習，再犯本件犯行，惟因施用毒品均僅係戕
    害其自己身心並無加害他人，再衡量其施用毒品時間之長短等一切情狀，量處如
    主文所示之刑，以示懲儆。
三、扣案之第一級毒品海洛因（淨重六點三公克），係毒品危害防制條例第二條第二
    項第一款所定之第一級毒品，應依同條例第十八條第一項前段規定，不問屬於犯
    人與否，均沒收銷燬之。另扣案之注射針筒二支，就其性質上或使用上，均非專
    供施用毒品之器具，且非被告所有，故不予宣告沒收。
據上論斷，應依刑事訴訟法第二百九十九條第一項前段，毒品危害防制條例第十條第
一項、第十八條第一項，刑法第十一條前段、第五十六條、第四十七條，判決如主文
。
本案經檢察官王秀慧到庭執行職務。
中      華      民      國     九十二     年     四     月    二十八    日
                                臺灣板橋地方法院刑事第四庭
                                    法  官  白  光  華
右正本證明與原本無異。
如不服本判決，應於判決送達後十日內向本院提出上訴狀 (應附繕本) ，上訴於臺灣
高等法院。
                                    書記官  陳  靜  怡
中      華      民      國     九十二     年     四     月   二十九     日
附錄本案論罪科刑法條全文：
毒品危害防制條例第十條：
施用第一級毒品者，處六月以上五年以下有期徒刑。
施用第二級毒品者，處三年以下有期徒刑。


司法院資訊處製作；財團法人民間司法改革基金會備份。
